臺灣臺中地方法院刑事判決　　　　　 96年度交簡上字第999號
上　訴　人　臺灣臺中地方法院檢察署檢察官
被　　　告　甲○○
上列上訴人因被告過失傷害案件，不服本院中華民國九十六年九
月十八日九十六年度交簡字第一○八號第一審簡易判決（起訴案
號：九十五年度偵字第三八七九號）提起上訴，本院管轄之第二
審合議庭判決如下：
    主  文
上訴駁回。
甲○○緩刑貳年，並應向被害人黃○韋支付新臺幣貳拾貳萬伍仟
元之損害賠償，支付方法為：自民國九十七年一月起，至九十八
年三月止，於每月十五日前，各支付新臺幣壹萬伍仟元。
    理  由
一、本案經本院合議庭審理結果，認第一審簡易判決除下列事項
    應予更正、補充外，其餘認事用法及量刑均無不當，應予維
    持，並引用第一審判決書記載之事實、證據及理由（如附件
    ）：
（一）事實及理由欄一：上訴人即被告（下稱被告）甲○○與被
      害人黃○韋（七十八年七月生，真實姓名詳卷）的行車方
      向應更正為「被告由臺中縣大甲鎮往同縣大安鄉○○○路
      由南往北行駛」、「被害人丙○○沿上開中山南路由北往
      南方向直行」。
（二）事實及理由欄二、（一）之證據部分：「被告洪文和」應
      更正為「被告甲○○」。
（三）按汽車於左轉彎時，應先顯示車輛前後之左邊方向燈光，
      或由駕駛人表示左臂平伸，手掌向下之手勢。道路交通安
      全規則第九十一條第二款訂有明文。本件被告甲○○既為
      汽車駕駛人於左轉時未注意及此，亦有過失。
二、上訴人提起上訴意旨略以：被告駕車左轉彎時，並未顯示左
    邊方向燈，則原審未認定此部分為被告之過失行為，尚有未
    洽。又被害人黃○韋因本次車禍所受傷害甚為嚴重，是否為
    重傷害應予審酌；且被告未賠償分文，原判決是否符合罪刑
    相當原則，有再行斟酌之必要等語。查：
（一）依卷附光田綜合醫院診斷證明書所載內容，被害人黃○韋
      因本案車禍受有頭部外傷合併腦水腫、腰椎骨折、骨盆骨
      折、右側十字韌帶斷裂之傷害，因而領有輕度肢障殘障手
      冊。核其所受傷害固屬非輕，惟尚無證據證明被害人之右
      腿機能業已毀敗或嚴重減損，而達於重傷害之程度。
（二）按刑罰之量定，固應審酌刑法第五十七條所列各款事由及
      一切情狀，為酌量輕重之標準，並非漫無限制，惟量刑輕
      重係屬事實審法院得依職權自由裁量之事項，苟已斟酌刑
      法第五十七條各款所列情狀而未逾越法定刑度，不得遽指
      為違法；且在同一犯罪事實與情節，如別無其他加重或減
      輕之原因，下級審量定之刑，亦無過重或失輕之不當情形
      ，則上級審法院對下級審法院之職權行使，原則上應予尊
      重，最高法院七十二年臺上字第六六九六號、七十五年臺
      上字第七○三三號判例意旨參照。
（三）本件參酌被告甲○○無前科之素行、本件過失之情節、被
      害人黃○韋所受之傷害，被告犯後自首接受裁判，且均坦
      承自己有過失，顯已知悔悟等一切情狀，認原審量處有期
      徒刑三月，並依法減刑為有期徒刑一月又十五日，尚屬適
      當，揆諸上開說明，原審之量刑亦難謂有何違法失當之處
      ，是檢察官之上訴無理由，應予駁回。
三、查被告無前科，有臺灣高等法院被告前案紀錄表一份在卷可
    稽，其因一時疏忽，致罹刑典，事後已坦承犯行，應有悔意
    ，且於民國九十六年十一月二十九日與被害人黃○韋達成和
    解，有和解筆錄一份附卷可稽，其經此偵審程序及刑之宣告
    ，應知警惕，諒無再犯之虞，本院因認前開所宣告之刑，以
    暫不執行為適當，爰依刑法第七十四條第一項第一款之規定
    ，宣告被告緩刑二年，以啟自新。惟本件被告與被害人黃○
    韋和解約定之內容為「被告同意給付原告（即被害人黃○韋
    ）新臺幣（下同）三十萬元，給付方法於九十六年十一月二
    十九日給付六萬元，並自九十六年十二月起，於每月十五日
    前各給付一萬五千元，自全部清償完畢止。」，雖被告已依
    約給付七萬五千元，但為確保能收緩刑之效用與目的，本院
    爰依刑法第七十四條第二項第三款規定一併諭知被告自九十
    七年一月起，至九十八年三月止，於每月之十五日前，向被
    害人黃○韋各給付一萬五千元。倘被告未遵循本院所諭知如
    主文所示緩刑期間之負擔，情節重大者，檢察官得依刑事訴
    訟法第四百七十六條、刑法第七十五條之一第一項第四款之
    規定，聲請撤銷本案緩刑之宣告，併予敘明。
四、據上論斷，應依刑事訴訟法第四百五十五條之一第一項、第
    三項、第三百七十三條、第三百六十八條，刑法第七十四條
    第一項第一款、第二項第三款，判決如主文。
本案經檢察官乙○○到庭執行職務。
中　　華　　民　　國　　96　　年　　12　　月　　27　　日
                  刑事第十六庭  審判長法  官  林念祖
                                      法  官  柯志民
                                      法  官  周玉蘭
上為正本係照原本作成
不得上訴。
                                      書記官  許素珍
中　　華　　民　　國　　96　　年　　12　　月　　27　　日
